臺灣臺北地方法院民事裁定
111年度店事聲字第77號 
異  議  人  洪芳亮  
上列異議人即債權人因與相對人即債務人黃漢忠間聲請核發支付
命令事件，不服本院司法事務官民國111年9月28日111年度司促
字第13995號駁回其聲請之處分，聲明異議，本院裁定如下：
　　主  文
原裁定廢棄。
    理  由
一、按當事人對於司法事務官處理事件所為之終局處分，得於處
    分送達後10日不變期間內，以書狀向司法事務官提出異議；
    司法事務官認前項異議有理由時，應另為適當之處分；認異
    議為無理由者，應送請法院裁定之；法院認第1項之異議為
    有理由時，應為適當之裁定；認異議為無理由者，應以裁定
    駁回之，民事訴訟法第240條之4第1項至第3項定有明文。本
    件異議人聲請對相對人黃漢忠核發支付命令，經本院司法事
    務官以111年度司促字第13995號裁定（下稱原裁定）駁回其
    對相對人之聲請，異議人於民國111年10月5日原裁定送達後
    10日不變期間內之同年月7日具狀向司法事務官提出異議，
    司法事務官認其異議無理由而送請本院裁定，經核與上開規
    定相符，先予敘明。
二、異議意旨略以：伊聲請支付命令已陳報與相對人先前達成和
    解時其提供之臺北市○○區○○○路0段0號14樓（下稱復興南路
    址），支付命令得向該址送達，司法事務官以須為公示送達
    為由駁回伊聲請，有所不當，爰依法聲明異議，請求廢棄原
    裁定等語。　
三、按送達於應受送達人之住居所、事務所或營業所行之。送達
    於住居所、事務所或營業所不獲會晤應受送達人者，得將文
    書付與有辨別事理能力之同居人或受僱人。對於當事人之送
    達，應為送達之處所不明者，受訴法院得依聲請，准為公示
    送達。督促程序，如支付命令之送達應依公示送達為之者，
    不得行之。民事訴訟法第136條第1項前段、第137條第1項、
    第149條第1項第1款、第509條中段分別定有明文。查，異議
    人為本件支付命令之聲請時，業據查報復興南路址為被告住
    所，而該址經本院囑警查訪，相對人確以該址為居所並作為
    通訊地址，有臺北市政府警察局松山分局函及所附查訪表存
    在可查。依前開規定，復興南路址得為相對人受送達處所，
    尚不因相對人設籍在臺北市文山區戶政事務所而有送達處所
    不明之情形，是異議人主張支付命令得向復興南路址送達，
    應屬有據，司法事務官未察，以相對人設籍即認本件支付命
    令送達應依公示送達方式為之，尚有未洽，異議意旨指摘原
    裁定不當，為有理由，應由本院廢棄原裁定，並由司法事務
    官重為妥適之處理。　　
四、爰裁定如主文。
中　　華　　民　　國　　111 　年　　12　　月　　1 　　日
                  民事庭法　官　林志煌
以上為正本係照原本作成。
如對本裁定抗告須於裁定送達後10日內向本院提出抗告狀。
中　　華　　民　　國　　111 　年　　12　　月　　1 　　日
                        書記官  周怡伶